臺灣高等法院高雄分院刑事判決　　　　100年度上訴字第998號
上　訴　人　臺灣高雄地方法院檢察署檢察官
被　　　告　任國維
選任辯護人　李慶榮律師
　　　　　　孫守濂律師
　　　　　　許泓琮律師
上列上訴人因被告違反槍砲彈藥刀械管制條例等案件，不服臺灣
高雄地方法院100 年度訴緝字第52號中華民國100年5月11日第一
審判決（起訴案號：臺灣地方法院檢察署94年度偵字第12583 號
、21530號），提起上訴，本院判決如下：
     主  文
上訴駁回。
     事  實
一、任國維因綽號「Ｂ寶」之洪銘駿積欠其新臺幣（下同）9,00
    0 元賭債遲遲未還，於民國94年5 月31日凌晨2 時許，2 人
    互以電話相約在高雄市○○區○○路與自立路口會面，商討
    清償賭債事宜。任國維與蔣家正（業經原審95年度訴字第11
    94號判決確定）及2 名姓名年籍均不詳之成年男子同車，任
    國維並通知翁緯達與黃凱堂（二人均已經原審95年度訴字第
    1194號判決確定）及2 名姓名年籍均不詳之成年男子共乘另
    1 部車前往約定地點與洪銘駿會面。至凌晨2 時10分許，洪
    銘駿果由黃偉凱開車搭載前來，因見任國維夥同多名年籍姓
    名不詳之男子在場，乃下車詢問任國維稱：「到底是怎麼了
    ，大家又不是不認識」。詎任國維、黃凱堂、翁緯達、蔣家
    正及其餘姓名年籍不詳之人等8 人竟基於共同傷害之犯意聯
    絡，徒手或持磚磈等物聯手毆擊洪銘駿，致洪銘駿受有腦震
    盪、頭皮裂傷、胸腹鈍傷等傷害，另黃偉凱見狀，企圖搭救
    洪銘駿，乃駕駛自小客車衝撞任國維等人，任國維等人遂紛
    紛閃避。嗣警方據報趕至現場，任國維等人及黃偉凱，乃分
    路各自逃逸，發現洪銘駿滿臉鮮血倒臥在地，現場並遺留有
    土製鋼管手槍1 支、霰彈3 發、磚塊1 塊、Ｋ金項鍊1 條、
    dunhill 牌手錶1 只、藍寶石戒子1 只等物，遂將傷者洪銘
    駿（洪銘駿所涉非法持有槍彈部分，業經不起訴處分確定）
    送往醫院救治。嗣於同日淩晨3 時許，任國維、黃凱堂、翁
    緯達、蔣家正等4 人，在高雄市○○區○○街與泰康街口遭
    警攔截逮捕，並於任國維所駕駛之車號Ｔ2-7799號自小客車
    內，扣得鋁製球棒1 支。
二、案經洪銘駿訴由高雄市政府警察局三民第一分局移送台灣高
    雄地方法院檢察署檢察官偵查起訴。
    理  由
甲、證據能力部分：
一、告訴人洪銘駿、蕭浩及證人吳富合、黃智勇於警詢及檢察
    事務官訊問時之陳述，均無證據能力：
    按被告以外之人於審判外之言詞或書面陳述，除法律有規定
    者外，不得作為證據。刑事訴訟法第159 條第1 項定有明文
    。是以被害人即告訴人洪銘駿、蕭浩及證人吳富合、黃智
    勇之警詢或檢察事務官訊問時之筆錄，係被告以外之人於審
    判外之書面陳述，且無刑事訴訟法第159 條之1 至第159 條
    之5 之例外情形，依上開規定，自不得作為證據。
二、按「被告以外之人於審判外之陳述，雖不符前四條之規定，
    而經當事人於審判程序同意作為證據，法院審酌該言詞陳述
    或書面陳述作成時之情況，認為適當者，亦得為證據。當事
    人、代理人或辯護人於法院調查證據時，知有第159 條第1
    項不得為證據之情形，而未於言詞辯論終結前聲明異議者，
    視為有前項之同意」，刑事訴訟法第159 條之5 定有明文。
    又當事人、代理人或辯護人於調查證據時，知有本法第159
    條之5 第1 項不得為證據之情形，卻表示「對於證據調查無
    異議」、「沒有意見」等意思，而未於言詞辯論終結前聲明
    異議者，應視為已有將該等傳聞證據採為證據之同意（參見
    該條之立法理由）。本件檢察官、辯護人及被告於原審準備
    程序，就本判決所引用各項證據（含傳聞證據、非傳聞證據
    及符合法定傳聞法則例外之證據）之證據能力，除爭執前揭
    一之證據能力外，餘均表示無意見（參原審卷第55、56頁）
    ，且於原審言詞辯論終結前，檢察官、辯護人及被告對於卷
    附具有傳聞證據性質之證據，既均已知其情，均未聲明異議
    ，本院認該具有傳聞證據性質之證據，並無任何違法取證之
    不適當情形，以之作為證據使用係屬適當，自得採為認定被
    告犯罪事實之證據。
乙、實體部分：
壹、有罪部分：
一、訊據被告任國維對於上揭共同傷害之犯行於原審及本院審理
    時坦承不諱，核與證人洪銘駿、吳富合、黃智勇於原審審理
    中證述之情節相符，並有高雄醫學大學附設中和紀念醫院94
    年5 月31日診斷證明書附卷可稽，堪信被告之自白與事實相
    符，本案事證明確，被告犯行洵堪認定，應予依法論科。
二、按行為後法律有變更者，適用行為時之法律。但行為後之法
    律有利於行為人者，適用最有利於行為人之法律，刑法第2
    條第1 項定有明文。又比較時應就罪刑有關之共犯、未遂犯
    、想像競合犯、牽連犯、連續犯、結合犯，以及累犯加重、
    自首減輕暨其他法定加減（如身分加減）與加減例等一切規
    定，綜其全部罪刑之結果而為比較（最高法院95年第8 次刑
    事庭會議決議參照）。查被告行為後，與本案有關之刑法第
    33條第5 款罰金刑、第56條連續犯等規定，業於94年2  月2
    日修正公布，自95年7 月1 日起施行，茲就比較情形分述如
    下：
  (一)本件被告所犯刑法第277 條第1 項傷害罪之法定刑有罰金刑
    之規定，而被告行為時刑法第33條第5 款規定：罰金為1 元
    以上。依罰金罰鍰提高標準條例第1 條前段提高為10倍，再
    依現行法規所定貨幣單位折算新臺幣條例第2 條規定折算後
    為新臺幣為30元以上。而95年7 月1 日起施行之刑法第33條
    第5 款規定：罰金為新臺幣1,000 元以上，以百元計算。經
    比較新、舊法之結果，以被告行為時之舊法所定罰金單位對
    被告較為有利，應適用修正前刑法之規定。
  (二)刑法第28條共同正犯規定，於修正施行前之規定為：「二人
    以上共同實施犯罪之行為者，皆為正犯」，修正施行後之規
    定則為：「二人以上共同實行犯罪之行為者，皆為正犯」，
    揆諸本條之修正理由係為釐清陰謀共同正犯、預備共同正犯
    是否合乎本條規定之正犯要件，修正後之刑法第28條已限縮
    共同正犯範圍，排除陰謀犯、預備犯之共同正犯，自屬法律
    變更，比較新舊法，被告等係共同實行之共同正犯，新法之
    修正對被告等並無較有利。
  (三)刑法第41條第1 項前段關於易科罰金之規定，94年2 月2 日
    修正前規定：「犯最重本刑為五年以下有期徒刑以下之刑之
    罪，而受六個月以下有期徒刑或拘役之宣告，因身體、教育
    、職業、家庭之關係或其他正當事由，執行顯有困難者，得
    以一元以上三元以下折算一日，易科罰金」，再依刪除前罰
    金罰鍰提高標準條例第2 條前段規定，就其原定數額提高為
    100 倍折算1 日，則本案被告行為時之易科罰金折算標準，
    應以銀元300 元即新臺幣900 元折算1 日。惟修正公布後之
    刑法第41條第1 項前段則規定：「犯最重本刑為5 年以下有
    期徒刑以下之刑之罪，而受6 個月以下有期徒刑或拘役之宣
    告者，得以新臺幣1,000 元、2,000 元或3,000 元折算1 日
    ，易科罰金。」，故以修正前之規定有利於被告。
  (四)綜上，依整體比較之結果，以舊法對於被告較為有利，爰依
    修正後刑法第2 條第1 項前段之規定，適用行為時即修正前
    刑法之相關規定及刪除前罰金罰鍰提高標準條例第2 條之規
    定。
三、被告任國維與共犯黃凱堂、翁緯達、蔣家正3 人及姓名年籍
    均不詳之成年男子4 人，共同毆打洪銘駿成傷，核其所為，
    係犯刑法第277 條第1 項之傷害罪。被告與共犯黃凱堂、翁
    緯達、蔣家正3 人及姓名年籍均不詳之成年男子4 人間，就
    上開傷害罪間，有犯意聯絡及行為分擔，為共同正犯。又按
    中華民國九十六年罪犯減刑條例第五條規定：「本條例施行
    前，經通緝而未於中華民國九十六年十二月三十一日以前自
    動歸案接受偵查、審判或執行者，不得依本條例減刑」。係
    就該條例施行前，經通緝之被告或受刑人而設之規定，如係
    於該條例施行後，始經通緝者，自無該條規定之適用，亦即
    如合於該條例減刑規定，仍應予以減刑，最高法院99年度台
    非字第170 號刑事判決意旨可資參照。經查，被告上開犯罪
    時間在96年4 月24日以前，所犯為刑法第277 條第1 項之罪
    ，且被告遭通緝之時間為96年9 月29日，在中華民國96年罪
    犯減刑條例（以下稱減刑條例）96年7 月16日施行後，合於
    減刑條件，應依減刑條例第2 條第1 項第3 款、第7 條、第
    9 條規定，減輕其刑。扣案之土製鋼筆手槍1 支、霰彈3 發
    ，均不能證明係被告或共犯黃凱堂、翁緯達、蔣家正或其餘
    姓名年籍均不詳之成年男子所有，亦不能證明上開等持以毆
    打洪銘駿，磚塊1 塊為黃凱堂隨手自地上拾起，非黃凱堂所
    有，又扣案之任國維所有之鋁製球棒，因無證據證明係任國
    維或其他共犯持之毆擊洪銘駿，是均不予宣告沒收。原審因
    適用刑法第2 條第1 項前段、第277 條第1 項、修正前刑法
    第28條、第41條第1 項前段、刑法施行法第1 條之1 ，刪除
    前罰金罰鍰提高標準條例第2 條、現行法規所定貨幣單位折
    算新台幣條例第2 條、中華民國九十六年罪犯減刑條例第2
    條第1 項第3 款、第7 條、第9 條規定，審酌被告僅因與洪
    銘駿間之債務糾紛，夥同共犯黃凱堂、翁緯達、莊家正3 人
    及姓名年籍均不詳之成年男子4 人至現場毆打洪銘駿，致洪
    銘駿之傷害程度頗重，行為惡害非輕，影響社會治安非微，
    且犯後逃逸，毫無與被害人和解，態度不佳等一切情狀，量
    處有期徒刑10月，減為有期徒刑5 月，並諭知如易科罰金，
    以銀元3 百元即新台幣900 元折算1 日，認事用法，核無違
    誤，量刑亦屬允當。
貳、不另為無罪諭知部分：
一、公訴意旨另以：任國維於上開傷害洪銘駿時，持有一土製之
    鋼筆手槍，與黃凱堂等7 人分持鋁製球棒、磚磈等物聯手毆
    擊洪銘駿，致洪銘駿受有腦震盪、頭皮裂傷、胸腹鈍傷等傷
    害，因認被告任國維與黃凱堂、翁緯達、蔣家正及其餘姓名
    年籍均不詳之成年男子間，共犯非法持有槍枝、子彈罪。訊
    據被告堅決否認扣案之土製鋼管手槍為伊所有，並持以毆打
    洪銘駿，辯稱：上開槍枝係洪銘駿持往現場，惟遭伊搶下等
    語。公訴人固以洪銘駿之證詞作為認定被告持有槍彈之證據
    。惟查：
  (一)扣案鋼管手槍及霰彈於警方查獲時，並非在被告或共犯持有
    中，而係遺留於洪銘駿被毆現場，業據證人吳富合到庭證述
    在卷（見原審95年度訴字第1194號卷一第112 頁），若上開
    槍彈確為被告所有，何以被告逃逸時未予攜走。且扣案槍枝
    經送指紋鑑定亦未驗出留有被告之指紋，有內政部警政署刑
    事警察局96年4 月2 日刑紋字第0960046541號鑑定書附卷可
    查（見原審95年度訴字第1194號卷一第349 頁），即無積極
    證據證明任國維曾持有該槍。
  (二)再上開槍彈經鑑定結果：送鑑土製鋼管手槍1 枝（槍枝管制
    編號0000000000），認係兩節式土造鋼管槍，以打擊底火（
    藥）引爆子彈內火藥為發射動力，機械性能良好，可擊發適
    用子彈，認具殺傷力；送鑑霰彈3 顆，認均係12GAUGE 制式
    霰彈，認均具殺傷力，亦有內政部警政署刑事警察局94年6
    月14日刑鑑字第0940090215號槍彈鑑定書在卷可按（見偵卷
    第46頁），是上開槍彈並無不能擊發之情形，惟證人洪銘駿
    於警詢時陳稱任國維持該槍對其擊發，但未擊發等語（見警
    卷第8 頁，係為彈劾證據，無傳聞法則適用），與上開鑑定
    結果即有未合。另洪銘駿於原審審理時卻證稱不知有無人拉
    槍機要射擊（見原審95年度訴字第1194號卷一第192 頁），
    亦有供述前後不符之可疑。況本件警方係於洪銘駿身旁查獲
    上開槍彈，洪銘駿就持槍行為顯有利害關係，自不能僅憑洪
    銘駿之單一證詞，遽認被告有持槍犯行。且當天開車搭載洪
    銘駿到現場之證人黃偉凱於原審審理時證稱：當天並沒有看
    到有人拿長型管狀的東西，當天離洪銘駿很近等語（見原審
    95年度訴字第1194號卷二第89、93頁）。
  (三)檢察官雖以證人黃偉凱亦有證稱被告之父親半強迫其至派出
    所指認槍枝為洪銘駿所有，若扣案槍枝非被告所有，被告之
    父親無須如此等語。然被告之父親雖有企圖影響證人之行為
    ，但證人願意於審理陳述此部分情節，足見證人未受影響，
    且證人既然無親眼目睹被告持有槍枝，縱使被告之父親有不
    當之行為，亦係出於護子心切，企圖以證明他人持有槍枝之
    方式維護被告之清白，尚難以此推認被告之父親知悉被告持
    有槍枝或被告確實持有槍枝。
  (四)綜上所述，公訴人認被告尚涉犯共同非法持有槍枝、子彈罪
    嫌，其所指出之證明方法及所憑之證據資料，原審調查證據
    結果，尚不足以證明被告確有其所指之犯行而達於無合理懷
    疑存在之程度，亦即未能達於有罪確信之程度，此部分應認
    不能證明被告犯罪，惟因與前揭起訴論罪科刑部分，公訴人
    認有牽連犯之裁判上一罪關係（見原審95年度訴字第1194號
    卷二第107 頁），故原審不另為無罪判決之諭知，並無不合
    。
二、公訴意旨另以：被告與共犯黃凱堂、翁緯達、蔣家正及年籍
    姓名均不詳之成年男子，傷害蕭浩，因認被告涉犯刑法第
    277 條第1 項之傷害罪嫌。經查：
  (一)本案2 事件發生之前後次序，共犯黃凱堂於原審95年度訴字
    第1194號審理時陳稱：任國維大約在1 點半打電話給他，他
    與翁緯達約2 點時到現場，過了1 、20分鐘洪銘駿與黃偉凱
    開車過來（見原審95年度訴字第1194號卷一第33頁）；又於
    原審證稱：他先到，任國維才開到他車子前面，任國維到了
    之後約5 分鐘洪銘駿就到了（見原審95年度訴字第1194號卷
    一第204 頁）；共犯翁緯達於原審95年度訴字第1194號審理
    時則陳稱：他們是大約1 點多接近2 點多時到現場（見原審
    95年度訴字第1194號卷一第35頁）；共犯蔣家正則於原審陳
    稱：他和任國維是在快2 點時到現場，沒有幾分鐘黃凱堂他
    們就到，又過1 、2 分鐘洪銘駿也到現場。自洪銘駿的車子
    到現場至衝突結束為止歷時約1 、20分鐘（見原審95年度訴
    字第1194號卷一第36、37頁），是被告任國維與共犯黃凱堂
    、翁緯達、蔣家正及年籍姓名不詳之成年男子4 人到達十全
    路、自立路口時間，大約在94年5 月31日凌晨2 時；而約莫
    同日2 時10分許，洪銘駿及黃偉凱亦到達現場，雙方隨即發
    生毆打情事。又依卷附高雄市政府警察局勤務指揮中心受理
    各類案件紀錄表：報案時間94年5 月31日凌晨2 時40分，而
    於2 時41分「博愛461 」即到達現場（見原審95年度訴字第
    1194 號 卷一第132 頁），此時任國維等人見狀，即逃離現
    場。在毆打洪銘駿之期間，依翁緯達於原審證稱：有看到黃
    凱堂開車追黃偉凱等語（見原審95年度訴字第1194號卷一第
    21 6頁）；蔣家正於原審亦證稱：有看到黃凱堂開車去追洪
    銘駿的朋友（即黃偉凱）等語（見原審95年度訴字第1194號
    卷一第225 頁）。是黃凱堂係於2 時41分警方到達現場前即
    已駕車離開現場，追逐黃偉凱。又依被害人即證人蕭浩於
    原審結證稱：是2 點46分打電話報案，因為有看到手機上的
    時間（見原審卷一第101 頁），當天是在2 點半關店等語。
    是則蕭浩遭毆打的時開約在當日2 時30分至2 時46分之間
    。綜上所述，本件2 事件發生之前後次序，應係洪銘駿先遭
    毆打，繼而蕭浩再遭毆打，起訴書所列之時序，尚有誤會
    ，合先敘明。
  (二)上開犯行為被告所否認，且證人即告訴人蕭浩於原審證稱
    ：黃凱堂及其他2 人就打他，另2 人我不知是誰，惟一認得
    出來的是黃凱堂。是蕭浩除能明確指出當日在現場之人有
    黃凱堂外，其餘均未能確定，則被告當日是否確有在場，已
    生可疑，且蕭浩與洪銘駿遭毆擊之地點並非同處，而被告
    固曾毆打洪銘駿，已如前述，但並無證據證明被告亦曾隨黃
    凱堂出現於蕭浩遭毆擊之地點，是蕭浩既不能指認，即
    難為不利被告不利之認定。
  (三)從而，公訴人認被告尚涉犯此部分傷害罪嫌，其所指出之證
    明方法及所憑之證據資料，本院調查證據結果，尚不足以證
    明被告確有其所指之犯行而達於無合理懷疑存在之程度，亦
    即未能達於有罪確信之程度，此部分應認不能證明被告犯罪
    ，惟因與前揭起訴論罪科刑部分，公訴人認有連續犯之裁判
    上一罪關係（見原審95年度訴字第1194號卷二第107 頁），
    故原審不另為無罪判決之諭知，並無不合。
、被訴毀損無罪部分：
一、公訴意旨另以：被告共同與共犯黃凱堂、翁緯達、蔣家正及
    年籍姓名均不詳之成年男子，毀損蕭浩之自小客車，因認
    被告涉犯刑法第354 條之毀損罪嫌云云。
二、按犯罪事實應依證據認定之，無證據不得認定犯罪事實；不
    能證明被告犯罪者，應諭知無罪之判決，刑事訴訟法第154
    條第2 項、第301 條第1 項分別定有明文。又事實之認定，
    應憑證據，如未能發現相當證據，或證據不足以證明，自不
    能以推測或擬制之方法，以為裁判基礎（最高法院40年台上
    字第86號判例意旨參照）。
三、本件檢察官認被告涉犯上開毀損罪嫌，無非係以告訴人蕭
    浩之指述為主要依據。經查，上開犯行為被告所否認；且證
    人即告訴人蕭浩於原審證稱：黃凱堂及其他2 人就打他，
    另2 人我不知是誰，惟一認得出來的是黃凱堂，3 個人打我
    外，還有2 、3 人砸我車等語。是則蕭浩除能明確指出當
    日在現場之人有黃凱堂外，其餘均未能確定，則被告當日是
    否確有在場，已生可疑，且蕭浩與洪銘駿遭毆擊之地點並
    非同處，而被告固曾毆打洪銘駿，如前所述，但並無證據證
    明被告亦曾隨黃凱堂出現於蕭浩遭毆擊之地點，是蕭浩
    既不能指認，即難為不利被告之認定。綜上所述，檢察官認
    被告另涉犯毀損罪所舉之上開證據資料，顯然無法說服原審
    形成被告有罪之確信，基於無罪推定之原則，原審為被告無
    罪判決之諭知，並無不合。
肆、檢察官上訴意旨略稱：
  (一)證人洪銘駿、蕭浩於警詢及檢察事務官詢問時之陳述，因
    與原審審理時所述不符，又屬證明被告是否犯罪所必要等，
    故應有證據能力。
  (二)原審僅依鑑定結果認槍枝可擊發，遽認與證人洪銘駿所述有
    所不符，蓋因槍枝並非每次均能成功擊發，因此扣案槍枝是
    否不能擊發應屬專業鑑定範圍。另證人黃偉凱所述沒有看見
    長型管狀東西部份，依其所述當天現場混亂，致對現場均看
    不清楚，應非指當天無人持長管狀物品，且證人黃偉凱所述
    ，任國維之父有強迫其到警局陳述之情形，是否僅如原審所
    述之護子心切亦有疑問。
  (三)蕭浩於警詢、檢察事務官詢問時均陳稱有遭被告毆打，在
    審理中亦證稱有看到被告在場，原審未加審酌顯有判決理由
    不備之虞。
伍、本院查：
  (一)扣案鋼管手槍及霰彈於警方查獲時，並非在被告或共犯持有
    中，而係遺留於洪銘駿被毆打之現場，由警方發現洪銘駿倒
    臥在地及扣案之槍彈，已如上述，洪銘駿顯為持有槍彈之嫌
    疑人。是洪銘駿就本案持槍之犯行，顯見有重大之利害關係
    ，其迴護自己之陳述，自難採信。另蕭浩與洪銘駿係屬同
    夥，立場與洪銘駿同一，其自不可能為不利於同夥洪銘駿之
    供述，是其二人於警詢及檢察事務官詢問所為陳述，客觀上
    顯難謂具有較可信之特別情況，從而自不能徒以洪銘駿、蕭
    浩二人於警詢及檢察事務官詢問時之陳述，距離案發之時
    間較近，記憶自較深刻為理由，即謂其等於警詢及檢察事務
    官詢問時之陳述具有證據能力。
  (二)依經驗法則，如扣案之槍彈係被告或被告之同夥持有，理當
    於毆打洪銘駿後，繼續持有並將之帶離開，殊無可能棄置
    現場。反觀洪銘駿當時係遭眾多之人圍毆，傷勢頗重，滿身
    是血，倒臥現場，未逃離現場，故其所持有之槍彈亦隨其人
    留置於現場，顯符合情理。又槍彈為有價值之物品，且市面
    上難以輕易買得，若上開槍彈被告所有，何以被告於離去時
    ，對此有價值之物品未予走，竟棄置現場之理，顯違反常
    情，故現場之槍彈，應係洪銘駿所持有，因其倒地而隨其人
    還留在現場，較符經驗法則。
  (三)本案之槍枝鑑定結果載明槍枝機械性能良好，可擊發適用子
    彈。且鑑定報告亦未載有卡彈無法擊發之情形，公訴人指摘
    原審未就該違反常理之推論基礎函詢專業鑑定，即遽為有利
    於被告之認定，容有未洽云云，顯純係其主觀推測之詞，尚
    無可採。再者，扣案槍枝縱再送請專業鑑定，恐亦無法鑑定
    出案發當時有無卡彈之情事，核無再送鑑定之必要。且縱有
    卡彈之情事，亦無從認定必係被告所持有。
  (四)公訴人雖以：證人黃偉凱亦有證稱被告之父親半強迫其至派
    出所指認槍枝為洪銘駿所有，若扣案槍枝非被告所有，被告
    之父親無須如此云云。然被告之父親縱有企圖影響證人之行
    為，但證人願意於審理中陳述被告之父親此部分之事實情節
    ，足見證人黃偉凱未受影響，從而證人黃偉凱之證詞應堪採
    信。證人黃偉凱既然證稱未目睹被告持有槍枝等實情，則縱
    使被告之父親有不當之行為，亦係出於護子心切，企圖以證
    明他人持有槍枝之方式維護被告之清白，尚難以此推認被告
    之父親知悉被告持有槍枝或被告確實持有槍枝。至於被告另
    涉違反槍砲彈藥刀械管制條例案件，雖經原審法院100 年度
    訴緝字第51號判決處有期徒刑6 月6 日，惟該案被告不服，
    業經提起上訴在案（本院100 年度上訴字第1143號），案未
    確定，且本案與該案二者事實各自獨立，互不相干，從而自
    不能以該案遽為推定本案之槍彈係被告所有。
  (五)證人蕭浩於警詢及檢察事務官面前之證述，既無證據能力
    ，業如上述，從而自不得以其上開證言採之為認定事實之證
    據，原審捨棄其證言而不採，乃法所當然。又原審已於證據
    能力欄內就上開證言何以無證據能力，說明論述綦詳，自屬
    妥適。再者，證人蕭浩前後所為之陳述自相矛盾，顯難信
    為真實。況查，本件雙方既衝突鬥毆，證人蕭浩與被告之
    立場對立，則檢察官遽謂其與被告任國維間素不相識，無羅
    織構陷之必要云云，亦顯無可採。末查，雖蕭浩於原審審
    理中證述伊報案之後十分鐘左右，伊有看到任國維在那邊等
    語，惟此係其片面之言，核與其他在場者之證述不符，尚難
    信為真實。
  (六)共同被告黃凱堂、翁緯達、蔣家正3 人部分，業經原審95年
    度訴字第1194號先行判決確定，該案之認定事實與本案完全
    相同，但該案判決後，檢察官並未提起上訴，併此明。
  (七)檢察官上訴意旨，仍執陳詞，指摘原判決不當，沒有理由，
    應予駁回。
據上論斷，應依刑事訴訟法第368條，判決如主文。
本案經檢察官劉宗慶到庭執行職務。
中    華    民    國   100    年    8     月    18    日
                  刑事第二庭    審判長法  官  林正雄
                                      法  官  黃壽燕
                                      法  官  邱明弘
以上正本證明與原本無異。
傷害及槍砲彈藥刀械管制條例部分如不服本判決應於收受本判決
後10日內向本院提出上訴書狀，其未述上訴理由者，並得於提
起上訴後10日內向本院補提理由書狀（均須按他造當事人之人數
附繕本) 「切勿逕送上級法院」。
毀損部分不得上訴。
中    華    民    國    100   年    8     月    18    日
                                      書記官  林淑敏
附錄本判決論罪科刑法條：
中華民國刑法第277條第1項
（普通傷害罪）
傷害人之身體或健康者，處 3 年以下有期徒刑、拘役或 1 千元
以下罰金。